【裁判字號】    92,易,2021
【裁判日期】    921127
【裁判案由】    違反台灣地區與大陸地區人民關係條例
【裁判全文】
臺灣臺中地方法院刑事判決                        九十二年度易字第二二一號
    公  訴  人  臺灣臺中地方法院檢察署檢察官
    被      告  乙○○  女  三.
右列被告因違反臺灣地區與大陸地區人民關係條例案件，經檢察官提起公訴（九十二
年度偵字第一三０一九號），本院判決如左：
    主  文
乙○○連續違反不得僱用大陸地區人民在臺灣地區從事未經許可之工作之規定，處拘
役伍拾日，如易科罰金，以參佰元折算壹日。
    事  實
一、乙○○係臺中市○區○○路六十二號地下一樓ＢＥＳＴ鋼琴卡拉０Ｋ店負責人，
    明知不得僱用大陸地區人民在臺灣地區從事未經許可之工作，竟基於概括之犯意
    ，自九十二年二月起至同年六月二十六日止，連續僱用自大陸地區以探親名義至
    臺灣地區之大陸女子魏碧斌、陳芳、林秀英、翁秀珍、陳雅清、翁麗英、吳淑媚
    、李艷、陳美星等人（均另經檢察官為不起訴處分），在該店從事未經許可之陪
    客聊天、喝酒、唱歌等坐檯服務工作，每日工作時間自晚上九時許至翌日凌晨五
    時許，約定月薪為新台幣（下同）六千元至二萬元不等，迄九十二年六月二十六
    日二十二時三十分許，魏碧斌等上開大陸女子在上址卡拉０Ｋ店分別陪侍男客人
    賴連勝、魏君倫、劉瞬麟、王義傑等人在店內唱歌、喝酒時，為警當場查獲。
二、案經臺中市警察局第二分局移送臺灣臺中地方法院檢察署檢察官偵查起訴。
    理  由
一、訊據被告乙○○固供承其係上址卡拉０Ｋ店負責人，查獲時前揭大陸女子及男客
    均在場等情，惟矢口否認僱用大陸女子魏碧斌等人在其所經營之上址卡拉０Ｋ店
    內從事坐檯陪酒等工作之事實，辯稱：前揭大陸女子係來店內消費之客人云云。
    經查，魏碧斌、陳芳、林秀英、翁秀珍、陳雅清、翁麗英、吳淑媚、李艷、陳美
    星等女子均係大陸地區人民一節，業據渠等於警、偵訊中供述明確，復為被告供
    承在卷，並有渠等年籍資料、國人入出境查詢表等件在卷可參，是以渠等均係大
    陸地區人民無訛，合先敘明。次查，同案被告魏碧斌、陳芳、林秀英、翁秀珍、
    陳雅清、翁麗英、吳淑媚、李艷、陳美星等人均於偵訊時供承有於上址卡拉０Ｋ
    店上班等語（見偵查卷（二）第七二頁至第七五頁筆錄）；魏碧斌復供稱：「作
    了一個星期，我是（看到）在店門口貼廣告才進去，是向乙○○應徵的」等語；
    陳芳供稱：「三月間開始工作，是向老闆乙○○應徵，月薪二萬元。工作性質是
    坐檯及與客人喝酒，本來是晚上八點到凌晨四點，後來是晚上九點到凌晨五點」
    等語；林秀英供稱：「九十二年六月二十五日上班，是我自己看到店門上面有應
    徵的廣告‧‧‧老闆乙○○說先試用二、三天‧‧‧每個月底新一萬八千元」等
    語；翁秀珍供稱：「九十二年二月間開始工作，是向乙○○應徵，是做服務生，
    底薪六千元」等語；陳雅清供稱：「九十二年六月九日從台北來臺中找我姐姐，
    我自己經過該店，看到門口貼著應徵廣告自己去應徵，我是向老闆乙○○應徵得
    ，底薪每月一萬八千元」等語；翁麗英供稱：「六月十日開始工作，我是看到店
    門口小廣告，向老闆乙○○應徵，月薪一萬八千元，工作時間是晚上九點到凌晨
    五點」等語；吳淑媚供稱：「我是被抓到的前幾天開始上班‧‧‧試用其每月一
    萬八千元，我是向乙○○應徵，約做一個星期‧‧‧上班是晚上九點到凌晨五點
    」等語；李豔供稱：「六月二十五日與林秀英一起去該店向乙○○應徵，薪水一
    萬八千元，只做了二天，工作時間是晚上九點到凌晨五點」等語；陳美星供稱：
    「六月十幾日去乙○○應徵，她說先做做看，薪水還沒有談，時間是晚上八點半
    到凌晨四點半」等語。互核渠等供述大致相符，渠等均係向被告應徵前開工作，
    並且多有約定月薪及上班時間，足認被告與上開大陸女子間有就僱傭契約之工作
    條件而為約定，上開大陸女子並非前來消費之客人，是被告確有僱用前開大陸女
    子之事實。又證人即男客賴連勝、魏君倫、劉瞬麟、王義傑於警詢或偵訊時均證
    稱有於上址店內消費之事實，復為被告供承在卷，賴連勝於警詢時復證稱被告有
    為其安排魏碧斌、陳芳二人坐檯等語（見偵查卷（一）第四一頁筆錄），賴連勝
    雖於偵訊時翻異前詞否認上情，然其於警詢之陳述與大陸女子魏碧斌、陳芳供述
    之情節較為相符，應係可採；王義傑證稱有大陸女子林秀英在旁坐檯等語（見偵
    查卷（一）第七四頁筆錄），魏君倫證稱有大陸女子陳雅清、吳淑媚、翁秀珍在
    旁坐檯，副理帶了四、五個女子坐檯等語（見偵查卷（一）第八八頁及偵查卷（
    二）第四六頁筆錄），核與上開大陸女子供述之工作情節相符，足認被告僱用之
    大陸女子確有於上址店內與男客坐檯之事實。被告雖另辯稱店內另有公關小姐服
    務云云，惟查，被告於本院審理中供承：「（問：你店內公關小姐做的是公檯或
    是另外向客人收檯費？）不用，由店內發薪水給公關小姐；（問：公關小姐之名
    字為何？）都叫藝名，有玲玲、千千等，真實姓名不清楚；（問：被查獲當天公
    關小姐是否被查獲？）有，但沒有做筆錄；（問：現場圖是否有你所稱之公關小
    姐在場？（提示偵查卷（一）第九十三頁現場圖））沒有」（見本院九十二年十
    一月十三日審判筆錄），被告對於店內公關小姐之真實姓名稱並不清楚，無從查
    知其真偽，而徵諸查獲當時之現場圖，除前開大陸女子外，亦查無如被告陳稱之
    公關小姐，難認其店內有何公關小姐陪侍。此外，並有現場照片四張及現場圖一
    份附卷可稽。綜上，被告辯稱其並未僱用大陸地區人民即上開大陸女子在其店內
    從事坐檯之工作，渠等僅係消費之客人云云，顯係事後卸責之詞，不足採信，本
    件事證明確，被告犯行應堪認定。
二、核被告乙○○所為，係違反臺灣地區與大陸地區人民關係條例第十五條第四款不
    得僱用大陸地區人民在臺灣地區從事未經許可之工作之規定，應依同條例第八十
    三條第一項之規定予以處罰。被告先後多次僱用大陸女子在臺灣地區從事未經許
    可之工作，均時間緊接，方法相同，所犯構成要件相同罪名，顯係基於概括犯意
    反覆為之，應依連續犯之規定論以一罪，並加重其刑。爰審酌被告並無前科紀錄
    之不良素行，有刑案資料查註紀錄表及臺灣高等法院被告全國前案紀錄表各一紙
    在卷可參，素行尚可，其僱用大陸地區人民時間不長，手段平和，僱用人數近十
    人，所生危害尚非甚鉅，然其未坦白認過之犯後態度等一切情狀，量處如主文所
    示之刑，並諭知易科罰金之折算標準。
據上論斷，應依刑事訴訟法第二百九十九條第一項前段，臺灣地區與大陸地區人民關
係條例第八十三條第一項，刑法第十一條前段、第五十六條、第四十一條第一項前段
，罰金罰鍰提高標準條例第二條，判決如主文。
本案經檢察官甲○到庭執行職務
中      華      民      國    九十二    年     十一     月    二十七    日
                                臺灣臺中地方法院刑事第八庭
                                    審判長法  官   朱  光  國
                                          法  官   鍾  堯  航
                                          法  官   吳  崇  道
右正本證明與原本無異。
如不服本判決，應於判決送達後十日內向本院提出上訴狀，上訴於臺灣高等法院臺中
分院( 須附繕本 )。
                                          書記官
中      華      民      國    九十二    年     十一     月    二十七    日
附錄本案論罪科刑法條
臺灣地區與大陸地區人民關係條例第十五條
左列行為不得為之：
一  使大陸地區人民非法進入臺灣地區。
二  招攬臺灣地區人民未經許可使之進入大陸地區。
三  使大陸地區人民在臺灣地區從事未經許可或與許可目的不符之活動。
四  僱用或留用大陸地區人民在臺灣地區從事未經許可或與許可範圍不符之工作。
五  居間介紹他人為前款之行為。
臺灣地區與大陸地區人民關係條例第八十三條第一項
違反第十五條第四款或第五款規定者，處二年以下有期徒刑、拘役或科或併科新台幣
三十萬元以下罰金。


司法院資訊處製作；財團法人民間司法改革基金會備份。
